【裁判字號】    92,訴,1162
【裁判日期】    920530
【裁判案由】    毒品危害防制條例
【裁判全文】
臺灣高雄地方法院刑事判決                        九十二年度訴字第一一六二號
    公  訴  人  臺灣高雄地方法院檢察署檢察官
    被      告  甲○○
右列被告因違反毒品危害防制條例案件，經檢察官提起公訴（九十二年度毒偵字第一
八五三號），暨移
    主  文
甲○○連續施用第一級毒品，處有期徒刑柒月。扣案殘留有海洛因之夾鏈袋壹只，沒
收銷燬之。
    事  實
一、甲○○前因施用毒品案件，經本院以八十九年度毒聲字第一六二號裁定令入臺灣
    高雄看守所附設勒戒處所觀察、勒戒，認定有繼續施用毒品傾向，而以八十九年
    度毒聲字第八五八號裁定送強制戒治後，於民國九十年一月九日交付保護管束期
    滿，由臺灣高雄地方法院檢察署檢察官於九十年二月十二日，以九十年度戒毒偵
    字第一三一號不起訴處分確定後，復因施用第一級毒品海洛因案件，經臺灣高雄
    地方法院檢察署檢察官提起公訴，由本院以九十一年度訴字第九六四號判處有期
    徒刑六月確定（尚未執行）；詎甲○○不知警惕，明知海洛因為毒品，依法不得
    持有、施用，仍基於施用海洛因之概括犯意，自九十二年二月十八日白天某時起
    ，至同年三月二十二日二十時許止，每四、五天施用一次之頻率，在高雄市○○
    ○路某加油站廁所及高雄市○○區○○里○○路四一號住處房間內等處，以針筒
    注射方式，連續施用第一級毒品海洛因多次，嗣於三月二十三日十八時許，持所
    有殘留有海洛因之夾鏈袋一只，在其兄廖國欽陪同下共赴高雄市政府警察局三民
    第二分局自首而查獲。
二、案經高雄市政府警察局三民第二分局報請臺灣高雄地方法院檢察署檢察官偵查起
    訴，暨移送本院併案審理（九十二年二月十九日、三月五日，在臺灣高雄地方法
    院檢察署觀護人室採尿結果）。
    理  由
一、訊據被告甲○○對於右揭犯罪事實坦承不諱，而其於九十二年二月十九日、三月
    五日，在臺灣高雄地方法院檢察署觀護人室所採尿液，經送請長榮大學及臺灣科
    技股份有限公司初驗及複驗結果，均呈嗎啡陽性反應，此有長榮大學九十二年三
    月二十四日、三月二十八日所出具之確認報告各一紙，及臺灣科技股份有限公司
    報告編號第ＫＺ000000000000號、第ＫＺ00000000000
    0號濫用藥物尿液檢驗報告各一紙可憑；又其為警查獲時所採之尿液檢體，經送
    高雄市立凱旋醫院檢驗結果，呈嗎啡陽性反應，有該院高市凱醫檢字第○○九六
    八號煙毒尿液檢驗成績書一紙可稽；另扣案殘留有白色粉末之夾鏈袋一只，經送
    高雄醫學大學附設中和紀念醫院檢驗結果，確有海洛因殘留無訛，亦有該院報告
    編號0000000號檢驗報告一紙，及上述夾鏈袋一只可証；是被告之自白顯
    與事實相符；從而，其確有連續施用第一級毒品海洛因之犯行，係屬無疑。
二、按被告經觀察、勒戒後，認為有繼續施用毒品傾向者，應由檢察官聲請法院裁定
    令入戒治處所施以強制戒治，其期間為一年，依第二十條第二項強制戒治期滿，
    應由檢察官為不起訴處分，同條例第二十條第二項及第二十三條第一項分別定有
    明文。惟依同條例第二十三條第一項規定為不起訴之處分後，五年內再犯第十條
    之罪或三犯以上者，則不適用第二十三條第一項之規定，亦為同條例第二十三條
    第二項所明定。經查被告前因施用毒品犯行，業經本院以八十九年毒聲字第一六
    二號裁定送觀察勒戒後，認有繼續施用毒品傾向，而由本院以八十九年毒聲字第
    八五八號裁定令被告入戒治處所，施以強制戒治一年期滿，並為臺灣高雄地方法
    院檢察署檢察官以九十年度戒毒偵字第一三一號為不起訴處分確定，此有前開不
    起訴處分書、臺灣高等法院被告全國前案紀錄表各一紙可憑；被告於不起訴處分
    後五年內，三犯本案施用第一級毒品而遭查獲，依前開規定自應由本院予以審理
    。
三、查海洛因係毒品危害防制條例第二條第二項所稱之第一級毒品，不得持有、施用
    ，被告持以施用，核其所為，係犯毒品危害防制條例第十條第一項之施用第一級
    毒品罪；其持有第一級毒品後進而施用，持有之低度行為，應為施用之高度行為
    所吸收，不另論罪；又先後多次施用第一級毒品之行為，時間緊接，所犯係構成
    要件相同之罪名，顯係基於概括之犯意反覆為之，為連續犯，應依刑法第五十六
    條之規定以一罪論處，並加重其刑。按刑法第六十二條所規定之自首，以對於未
    發覺之罪，向有偵查權之機關或公務員自承犯罪，進而接受裁判為要件；而具有
    連續犯或牽連犯等裁判上一罪關係之犯罪，苟全部犯罪未被發覺前，行為人僅就
    其中一部分犯罪自首，固仍生全部自首之效力；則被告於本案犯罪未被發覺前，
    主動赴高雄市政府警察局三民分局自首，表示願受刑事追訴，業據被告於九十二
    年三月二十三日警詢時供稱：我自八十八年初開始吸食海洛因，直到九十二年三
    月二十二日二十時止等語明確，並有高雄市政府警察局三民分局解送現行犯報告
    書一紙可佐，應依刑法第六十二條前段之規定，減輕其刑，並依刑法第七十一條
    之規定先加後減之。
四、公訴人雖未就被告於九十二年二月十九日、三月五日所採集尿液呈嗎啡陽性反應
    之犯行起訴，惟此部分與業經起訴之被告連續施用第一級毒品部分，有連續犯之
    裁判上一罪關係，應為起訴效力所及，本院基於裁判不可分之原則，自得併予審
    理。爰審酌被告前曾因施用毒品，經二次強制戒治，仍不知警惕復犯本案，顯然
    未能戒斷施用毒品惡習，惟其自首犯行深具悔意，犯後態度良好，且施用海洛因
    僅係戕害自身，尚未害及他人，然嚴重危害社會風氣，及其犯罪手段、施用時間
    長短等一切情狀，量處如主文所示之刑。至於扣案之夾鏈袋一只，有第一級毒品
    海洛因殘留，已如前述，且業與該夾鏈袋相結合，物理上難以析離，應依毒品危
    害防制條例第十八條第一項前段規定宣告沒收銷燬之。
據上論斷，應依刑事訴訟法第二百九十九條第一項前段，毒品危害防制條例第十條第
一項、第十八條第一項前段，刑法第十一條前段、第五十六條、第六十二條前段，判
決如主文。
中      華      民      國    九十二    年      五      月     三十     日
                                  臺灣高雄地方法院刑事第四庭
                                  審判長    法  官  陳明富
                                            法  官  李代昌
                                            法  官  洪珮婷
右正本證明與原本無異。
如不服本判決，應於判決送達後十日內，向本院提出上訴狀。
                                            書記官  于耀文
中    華    民    國      九十二      年      五      月      三十      日


司法院資訊處製作；財團法人民間司法改革基金會備份。
